臺灣士林地方法院刑事判決　　　　　　　96年度簡上字第76號
上　訴　人　臺灣士林地方法院檢察署檢察官
被　　　告　甲○○　42歲（民國54年5月4日生）
　　　　　　　　　　現在內政部入出國及移民署收容事務大隊
被　　　告　乙○○
上列上訴人因被告等違反臺灣地區與大陸地區人民關係條例案件
不服本院士林簡易庭96年2 月26日96年度士簡字第182 號第一審
刑事簡易判決（聲請簡易判決處刑案號：臺灣士林地方法院檢察
署96年度偵字第929 號），提起上訴，本院管轄第二審之合議庭
判決如下：
    主  文
上訴駁回。
甲○○緩刑貳年。
    理  由
一、本案經本院合議庭審理結果，認第一審以被告甲○○犯國家
    安全法第6 條第1 項之罪，判處拘役30日，如易科罰金以銀
    元300 元即新臺幣900 元折算1 日，又被告乙○○犯臺灣地
    區與大陸地區人民關係條例第83條第1 項之罪，判處拘役40
    日，如易科罰金以銀元300 元即新臺幣900 元折算1 日，緩
    刑2 年，其認事用法及量刑均無不當，應予維持，並引用第
    一審判決書及檢察官聲請簡易判決處刑書記載之事實及證據
    （詳如附件）。
二、檢察官上訴意旨稱：被告甲○○坦承犯行，僅因生活所需而
    偷渡來台工作，其犯罪情狀尚可憫恕，原審未予宣告緩刑，
    量刑顯然過重，又被告乙○○於偵查中矢口否認犯罪，犯後
    態度不佳，尚無證據證明其有悔改無再犯之虞，是如不予執
    行刑罰，顯然不足以收儆替之效，原審宣告緩刑，自有不當
    等語。惟按刑事審判旨在實現刑罰權之分配正義，故法院對
    於有罪被告之科刑，應符合罰刑相當之原則，使輕重得宜，
    罰當其罪，此所以刑法第57條明定科刑時，應審酌一切情狀
    ，尤應注意該條所列10款事項，以為科刑輕重之標準，並賦
    予法院裁量權。又如何量定其刑及是否宣告緩刑，係屬實體
    法上賦予法院得為自由裁量之事項，若違反比例原則、平等
    原則時，始得認係濫用裁量權而為違法（最高法院72年台上
    字第3647號判例要旨、91年台上字第5295號判決意旨參照）
    。且在同一犯罪事實與情節，如別無其他加重或減輕之原因
    ，下級審量定之刑，亦無過重或失輕之不當情形，則上級審
    法院對下級審法院之職權行使，原則上應予尊重。經查：原
    審就被告甲○○、乙○○所為犯行，量刑均未逾越法律規定
    之範圍，亦無不得宣告緩刑而予宣告之情事，參以被告乙○
    ○於本院審理中俱坦承犯行，顯有悔過之真意，是上訴人請
    求撤銷原判決，改為諭知被告甲○○緩刑之宣告，另撤銷被
    告乙○○緩刑之宣告，尚屬無據，其上訴應予駁回。
三、刑法第74條雖於94年2 月2 日修正公布，並自95年7 月1 日
    施行，然有關緩刑之宣告，因非行為可罰性之法律規範變更
    問題，而應適用修正後刑法第74條之規定。本件被告甲○○
    未曾因故意犯罪受有期徒刑以上刑之宣告，此有臺灣高等法
    院被告前案紀錄表1 份在卷可稽，其因經濟困窘，一時輕率
    失慮，致犯本件之罪，現今則在內政部入出國及移民署收容
    事務大隊宜蘭收容所收容中，等候遣返大陸地區，其經本次
    科刑教訓，當知警惕，應無再犯之虞，本院認本件對被告甲
    ○○所宣告之刑以暫不執行為適當，爰依修正後刑法第74條
    第1 項第1 款規定宣告被告甲○○緩刑2 年，以啟自新。
據上論斷，應依刑事訴訟法第455 條之1 第1 項、第3 項、第36
8 條、第373 條，修正後刑法第74條第1 項第1 款，判決如主文
。
中　　華　　民　　國　　96　　年　　6 　　月　　28　　日
                  刑事第二庭審判長法  官    謝靜恒
                                  法  官    高雅敏
                                  法  官    許碧惠
以上正本證明與原本無異。
本件不得上訴。
                                  書記官    徐仁豐
中　　華　　民　　國　　96　　年　　6 　　月　　28　　日
